vi: Nghệ thuật và giải trí > Sở thích và nghệ thuật sáng tạo > Đồ thủ công mỹ nghệ > Dụng cụ thủ công mỹ nghệ > Kim & Móc > Kim khâu tay: Kim xỏ hạt cườm; Kim đầu cùn; Kim thêu; Kim chần bông; Kim khâu tiêu chuẩn; Kim khâu len
ru: Искусство и развлечения > Хобби и творчество > Искусство и рукоделие > Инструменты для художественных работ и рукоделия > Иглы, спицы и крючки > Иглы для ручного шитья: Иглы для бисера; Иглы для штопки; Иглы для вышивки; Иглы для квилтинга; Иглы с острым кончиком; Гобеленовые иглы
nb: Kunst og underholdning > Hobby og kreativitet > Kunst og håndverk > Verktøy til kunst og håndverk > Nåler og kroker > Nåler for håndsying: Perlenåler; Darning-nåler; Broderinåler; Quiltenåler; Skarpe; Teppenåler
nl: Kunst en entertainment > Hobby's en creatieve vaardigheden > Handwerk en hobby's > Handwerk- en hobbygereedschap > Naalden en pennen > Naainaalden: Kralennaalden; Stopnaalden; Borduurnaalden; Quiltnaalden; Sharps; Tapisserienaalden
de: Kunst & Unterhaltung > Hobby & Kunst > Kunsthandwerk & Hobby > Kunst- & Bastelwerkzeuge > Näh-, Strick- & Häkelnadeln > Nähnadeln: Perlnadeln; Stopfnadel; Sticknadeln; Quiltnähnadeln; Sharps; Tapisserie-Nadeln
zh-TW: 藝術/娛樂 > 嗜好和創作藝術 > 藝術品和手工藝品 > 美術/手工藝工具 > 針鉤 > 縫紉針: 串珠針; 織補針; 刺繡針; 絎縫針; 針; 掛毯針
sk-SK: Umenie a zábava > Záľuby a tvorivé dielne > Výtvarná dielňa > Nástroje pre výtvarnú dielňu > Ihly a háčiky > Ihly na ručné šitie: Korálkové ihly; Ihly na štopkanie; Ihly na vyšívanie; Ihly na stehovanie; Ihly; Gobelínové ihly
sv: Konst och underhållning > Hobby och skapande > Hantverk och hobbyer > Hobbyverktyg > Nålar och krokar > Synålar: Pärlnålar; Stoppnålar; Broderinålar; Quiltnålar; Nålar; Gobelängnålar
sl-SI: Kultura in zabava > Hobiji in ustvarjalne umetnosti > Umetnost in ročna dela > Orodje za umetniško ustvarjanje in ročna dela > Igle in kavlji > Igle za ročno šivanje: Igle za bisere; Igle za krpanje; Igle za vezenje; Igle za prešivanje; Strojne igle; Igle za tapiserije
it: Arte e svago > Hobby e arti creative > Artigianato e hobby > Strumenti per hobby e artigianato > Aghi e uncinetti > Aghi per cucire: Aghi per perline; Aghi da rammendo; Aghi da ricamo; Aghi da quilting; Aghi; Aghi per arazzi
el: Τέχνες & Ψυχαγωγία > Χόμπι & Δημιουργικές Τέχνες > Τέχνες & Χειροτεχνίες > Εργαλεία τέχνης & χειροτεχνίας > Βελόνες & γάντζοι > Βελόνες ραπτικής στο χέρι: Βελόνες για χάντρες; Βελόνες καπλαντίσματος; Βελόνες κεντήματος; Βελόνες καπιτοναρίσματος; Μυτερές βελόνες; Βελόνες ταπετσαρίας
ko: 아트/엔터테인먼트 > 취미/예술 > 미술/공예 > 미술/공예 도구 > 바늘/코바늘 > 손바느질용 바늘: 비즈용 바늘; 짜집기 바늘; 자수 바늘; 퀼팅 바늘; 다용도 바늘; 태피스트리 바늘
fi: Taide ja viihde > Harrastukset ja taiteet > Taide ja askartelu > Taide- ja askarteluvälineet > Neulat ja koukut > Käsinompeluneulat: Helmipuikot; Parsineulat; Kirjontaneulat; Tikkausneulat; Terävät; Tylppäpäiset neulat
cs: Umění a zábava > Hobby, hudba a výtvarné umění > Řemesla a koníčky > Hobby pomůcky > Pletací jehly a háčky > Šicí jehly: Jehly na korálkování; Jehly na šití; Jehly na vyšívání; Quiltovací jehly; Univerzální šicí jehly; Gobelínové jehly
es: Arte y ocio > Hobbies y artes creativas > Manualidades > Herramientas para manualidades > Agujas y agujas curvas > Agujas de coser: Agujas para abalorios; Agujas para zurcir; Agujas para bordar; Agujas para guatear; Objetos punzantes; Agujas para tapices
zh-CN: 艺术与娱乐 > 爱好/艺术创作 > 手工艺品 > 手工艺工具 > 针/钩 > 手工缝纫针: 串珠针; 织补针; 刺绣针; 绗缝针; 细孔长幼缝针; 挂毯针
ja: 芸術・エンターテイメント > 趣味・コレクション > クラフト・アート > アート・クラフト用具 > 針・かぎ針 > 縫い針: ビーズニードル; かがり針; 刺繍針; キルティング針; 鋭利物; タペストリー針
fr: Arts et loisirs > Loisirs et arts créatifs > Loisirs créatifs > Outils pour loisirs créatifs > Aiguilles et crochets > Aiguilles à coudre: Aiguilles à perler; Aiguilles à repriser; Aiguilles à broder; Aiguilles à matelasser; Pointues; Aiguilles à tapisserie
hu: Művészet és szórakoztatás > Hobbik és kreatív művészet > Művészet és barkácsolás > Művészeti és kézműves eszközök > Tűk és horgok > Kézi varrótűk: Gyöngyfűző tűk; Foltozótűk; Hímzőtűk; Foltvarró tűk; Finom tűk; Gobelin tűk
en: Arts & Entertainment > Hobbies & Creative Arts > Arts & Crafts > Art & Crafting Tools > Needles & Hooks > Hand-Sewing Needles: Beading Needles; Darning Needles; Embroidery Needles; Quilting Needles; Sharps; Tapestry Needles
pt-PT: Artes e lazer > Passatempos e artes criativas > Artes e trabalhos manuais > Ferramentas para artes e trabalhos manuais > Agulhas e ganchos > Agulhas de costura manual: Agulhas de missangas; Agulhas de remendar; Agulhas de bordar; Agulhas de costura com retalhos; Aguçadas; Agulhas de tapeçaria
hr-HR: Umjetnost i zabava > Hobiji i kreativne umjetnosti > Umjetnost i rukotvorine > Alati za umjetnost i rukotvorine > Igle i kukice > Igle za ručno šivanje: Igle za perle; Igle za krpanje; Igle za vezenje; Igle za prošivanje; Oštre igle; Igle za tapiserije
tr: Sanat ve Eğlence > Hobiler ve Sanatsal Çalışmalar > Sanatlar ve El İşleri > Sanat ve El İşi Araçları > İğneler ve Kancalar > Dikiş İğneleri: Boncuk İğneleri; Örme İğneleri; Nakış İğneleri; Kapitone İğneleri; Keskinler; Goblen İğneleri
ro-RO: Artă și divertisment > Hobby-uri și artă > Artizanat > Instrumente folosite pentru artă/artizanat > Ace și cârlige > Ace pentru cusut manual: Ace pentru cusut mărgele; Ace de stopat; Ace pentru broderie; Ace pentru matlasare; Ace ascuțite; Ace pentru tapiserii
pl: Sztuka i rozrywka > Hobby i sztuki piękne > Sztuka i rękodzieło > Narzędzia dla artystów i rękodzielników > Igły i szydełka > Igły do szycia: Igły do nawlekania koralików; Igły do cerowania; Igły do haftu; Igły do pikowania; Sharps; Igły do gobelinów
lt-LT: Menai ir pramogos > Hobiai ir menai > Menai ir amatai > Menų ir amatų įrankiai > Adatos ir vąšeliai > Rankinio siuvimo adatos: Karoliukų vėrimo adatos; Adymo adatos; Siuvinėjimo adatos; Dygsniavimo adatos; Smailios adatos; Gobeleno adatos
bg-BG: Изкуства и развлечения > Хобита и творчески изкуства > Изкуства и творчество > Творчески инструменти > Игли и куки > Игли за ръчно шиене: Игли за мъниста; Игли за кърпене; Игли за бродиране; Игли за ватиране; Игли с остър връх; Игли за гоблени
da: Kunst og underholdning > Hobby og håndarbejde > Håndarbejde og hobby > Værktøjer til håndarbejde og hobby > Nåle og kroge > Synåle: Perlenåle; Stoppenåle; Broderinåle; Quiltenåle; Skarpe; Tapetnåle
th: ศิลปะและความบันเทิง > งานอดิเรกและศิลปะสร้างสรรค์ > ศิลปะและงานฝีมือ > เครื่องมือทำงานศิลปะและงานฝีมือ > เข็มและตะขอ > เข็มที่ใช้เย็บด้วยมือ: เข็มร้อยลูกปัด; เข็มชุนผ้า; เข็มปัก; เข็มควิลท์; เข็มแหลม; เข็มถักพรม
pt-BR: Artes e entretenimento > Hobbies e artes > Arte e artesanato > Ferramentas para arte e artesanato > Agulhas e ganchos > Agulhas de costura: Agulhas para miçangas; Agulhas de cerzir; Agulhas de bordado; Agulhas para quilt; Agulhas de ponta seta; Agulhas de tapeçaria